# 子公司吸收合并,母公司对应的会计处理

提问人：banqi 时间：2013-04-27 10:07:45
A持有B 和C 100%的股权。现在B公司100%吸收合并C公司，方式是A公司以对C公司的投资，作为对B公司的增资。 A公司对B公司的投资成本 20 ，A公司对C公司的投资成本 10 。C公司在合并时点的净资产为 7 （实收资本 10 ，未弥补亏损（ 3 ））。
B公司会计处理： 因为是同一控制企业合并： 借：长期股权投资/C的净资产 7 贷：实收资本
A公司（单体报表） 借：长期股权投资-B公司 10 （引用非货币资产准则，且无公允价值和活跃市场，所以以换出资产的帐面价值作为换入资产的帐面价值） 贷：长期股权投资-C公司 10
还有一种观点： A公司（单体报表） 借：长期股权投资-B公司 7 借：投资收益 3 （视同处置损益） 贷：长期股权投资-C公司 10请问陈版的意见。谢谢。我个人同意非货币性交易的观点。

回答人：chenyiwei
赞同楼上网友意见。此次合并是A公司的两个全资子公司之间的吸收合并，并未改变A公司所能控制的经济资源及其风险和报酬特征，因此属于不具有商业实质的非货币性资产交换，A公司的个别报表不应确认损益和资本公积变动额。